# 合并抵消问题

提问人：junpeng 时间：2012-11-14 11:43:09
母公司是有限公司，现准备吸收新股东并改制为股份有限公司，其账面上对子公司的长期股权投资评估增值调整母公司的长期股权投资和资本公积，子公司未作账务处理，母公司按评估后的净资产折成股份，在编制合并报表时，如何抵消？

回答人：chenyiwei
有限责任公司吸收新股东以及变更为股份有限公司，不能按评估值调账，会计主体仍然是延续的。所以你说的问题不应存在。 国有非公司制企业改建为公司制企业，或者股份合作制企业、农民专业合作社、合伙企业、个人独资企业等非公司制企业改为公司，涉及治理机制、责任形式等发生实质性变化的，才能按评估值进行账务调整，视同新设会计主体。 《企业会计准则解释第 1 号》第十条的表述容易引起混淆，后来在 2008 年 1 月 21 日第三期专家工作组意见中对此作了澄清和进一步明确。

回答人：chenyiwei
回复 junpeng 的帖子
这个问题从该规定 2005 年发布以来已经讨论过多次。
该规定只是表明在整体变更环节必须评估，但并不表明必须按照净资产评估值折股。变更前后的股份有限公司和有限责任公司是同一个会计主体，其责任形式、治理机制等没有本质区别，因此在会计处理中，应当延续原有限责任公司的历史成本基础，不能按评估值进行账务调整。 如果该公司按评估值调账，虽然因为近期内无上市计划，实际的影响可能较小，但这样做是违反会计基本原理的，而这个原理是无论是否打算IPO均适用的。

提问人：junpeng 时间：2012-12-26 09:45:31
母子公司身份互换的同一控制下的合并，其合并日以前期间的母公司（现为子公司）账面的长期股权投资如何抵消？

回答人：chenyiwei
你可以参考一下附件中的这个Q&A：
母子颠倒.doc
(41.5 KB, 下载次数: 69)
2012-12-27 01:54 上传